臺灣苗栗地方法院民事簡易判決
110年度苗簡字第600號
原      告  KHAYANKLANG SUTHIPHONE(蘇替朋)

被      告  PHONOEI THIRAPONG(替拉朋)


上列被告因傷害案件，原告提起刑事附帶民事訴訟請求損害賠償
，經本院刑事庭裁定移送前來（110年度附民字第87號），本院
於民國111年1月18日言詞辯論終結，判決如下：
    主      文
一、被告應給付原告新臺幣432,795元。
二、原告其餘之訴駁回。
三、訴訟費用由被告負擔97％，餘由原告負擔。
四、本判決第一項得假執行。
    事實及理由
壹、程序事項：
　　按民事事件涉及外國人或外國地者，為涉外民事事件，內國
    法院應先確定有國際管轄權，次依內國法之規定或概念，就
    爭執之法律關係予以定性後，決定應適用之準據法。有關外
    國人因侵權行為而生之債涉訟者之國際管轄權，我國涉外民
    事法律適用法並未規定，應類推適用民事訴訟法第15條第1
    項規定，認侵權行為地之法院有管轄權。又關於由侵權行為
    而生之債，依侵權行為地法，但另有關係最切之法律者，依
    該法律，涉外民事法律適用法第25條定有明文。本件兩造均
    為泰國籍，為不具我國國籍之外國人，是本件為涉外民事事
    件。又原告主張被告係在苗栗縣○○鎮○○路0號2樓對其為傷害
    行為，依侵權行為之法律關係請求被告賠償損害，則侵權行
    為地之法院即本院自有國際管轄權。又本件侵權行為地在我
    國境內，復無其他關係最切之法律，自應適用侵權行為地法
    即我國法為本件之準據法。
貳、實體事項：　　
一、原告主張：兩造為同事關係，被告於民國110年3月7日13時1
    7分許，在苗栗縣○○鎮○○路0號2樓任職之公司宿舍客廳內，
    因故與在場之訴外人KETTHAISONG MONGKON（中文譯名阿肯
    ，下稱阿肯）及原告發生口角爭執，雙方發生推擠後，被告
    即離開現場。嗣被告因手機遺留在上址客廳內，遂先至隔壁
    之苗栗縣○○市○○路0段000巷000號工廠內拿取水果刀1把預藏
    在身上，再於同日14時8分許返回上址宿舍客廳，被告拿取
    其手機時，又與阿肯及原告發生口角爭執，被告竟基於傷害
    之犯意，拿出預藏之水果刀衝向阿肯，阿肯見狀逃離後，被
    告遂持該水果刀刺向原告，原告及時閃避而未被刺中，旋亦
    持酒瓶、椅子等物丟向被告或拿起椅子阻擋，嗣原告在後退
    過程中，左腳被椅子絆倒而跌坐在地，被告即趁此際持該水
    果刀刺原告之左側大腿2刀，致原告受有左側大腿穿刺傷合
    併股動脈斷裂、低血容性休克及昏迷、左側膝部撕裂傷、外
    傷性下肢血管損傷等傷害（下稱系爭傷害）。原告因系爭傷
    害，支出相關醫療費用，且休養期間無法上班，受有薪資損
    失，至今身體狀況仍未恢復如常，身心遭受極大痛苦。爰依
    侵權行為之法律關係，請求被告賠償醫療費用新臺幣（下同
    ）74,025元、薪資損失7萬元及精神慰撫金30萬元等語。並
    聲明：被告應給付原告444,025元。
二、被告答辯：伊對於原告請求之醫療費用不爭執，也願意賠償
    ；但原告請求之薪資損失及精神慰撫金，伊沒有錢可以賠等
    語。並聲明：原告之訴駁回。
三、查原告主張兩造於上開時、地因發生口角爭執，被告趁原告
    被椅子絆倒而跌坐在地之際，持水果刀刺向原告之左側大腿
    ，致原告受有系爭傷害等情，為被告所不爭執。被告上開不
    法行為並經本院110年度訴字第161號、臺灣高等法院臺中分
    院110年度上訴字第1524號刑事判決認其犯傷害罪，處有期
    徒刑1年8月確定，有前揭刑事判決在卷可稽（見卷第17-29
    頁、第85-104頁），復經本院調閱該刑事案卷核明無訛，堪
    信原告之主張為真實。
四、按因故意或過失，不法侵害他人之權利者，負損害賠償責任
    ；不法侵害他人之身體或健康者，對於被害人因此喪失或減
    少勞動能力，或增加生活上之需要時，應負損害賠償責任；
    不法侵害他人之身體、健康、名譽、自由、信用、隱私、貞
    操，或不法侵害其他人格法益而情節重大者，被害人雖非財
    產上之損害，亦得請求賠償相當之金額，民法第184條第1項
    前段、第193條第1項、第195條第1項前段分別定有明文。本
    件被告於上開時、地不法傷害原告，原告依前揭侵權行為之
    規定請求被告賠償損害，自屬有據，爰就其請求之項目及金
    額審酌如下：
  ㈠原告主張其因系爭傷害支出醫療費用74,025元，業據提出相
    關收據及統一發票為憑（見卷第57-43頁），且為被告所不
    爭執，是原告請求前揭醫療費用，應予准許。
  ㈡原告請求薪資損失部分，依其所提之請假單及打卡紀錄（見
    卷第115-125頁）可知，原告於事發後之110年3月8日至同年
    4月12日，及同年4月15日、16日請全日病假，同年4月14日
    請半日病假，前開期間合計38.5日。參以林口長庚紀念醫院
    110年12月6日長庚院林字第1101151434號函就原告病情之說
    明，建議其自出院後至少休養半年為宜（見卷第135-136頁
    ），足認原告於前開病假期間，確實有休養之必要。復觀原
    告所提之薪資單（見卷第65-67頁），其於109年10月至110
    年2月期間，平均每月薪資為45,795元【計算式：（44,057
    元＋46,384元＋48,510元＋47,551元＋42,472元）÷5＝45,795元
    】。經以前開病假期間及平均月薪計算，原告請求之薪資損
    失，於58,770元範圍內（計算式：45,795元÷30日×38.5日＝5
    8,770元），為有理由，逾此部分則屬無據。
  ㈢又非財產上損害之慰撫金數額，究竟若干為適當，應斟酌兩
    造身分、地位、經濟狀況、加害程度及其他各種情形，俾為
    審判之依據（最高法院86年度台上字第511號、第3537號判
    決意旨參照）。本件原告因被告持刀傷害行為，穿刺傷深度
    達約3分之2大腿直徑，股靜脈幾乎斷裂，於110年3月7日急
    診住院，接受手術治療後於同年3月30日出院，雖經手術重
    建靜脈，惟靜脈血流回流情形仍非常差，可能遺存腳腫或肺
    部栓塞風險較高等後遺症等情，有林口長庚紀念醫院110年6
    月15日長庚院林字第1100550692號函在卷可佐（見卷第131-
    132頁），足見原告所受系爭傷害實屬重大，精神上自受有
    相當程度之痛苦。又原告學歷為國中畢業，在工廠擔任作業
    員，經濟狀況中等，109年申報所得為95,663元；被告學歷
    為國中畢業，在伍森股份有限公司擔任作業員，月薪23,800
    元，109年申報所得為276,487元等情，分別經原告於本院審
    理時及被告於刑事案件中陳述明確，並有兩造109年度綜合
    所得稅各類所得資料清單在卷可參（見卷第28、77、79、11
    2頁）。本院斟酌兩造前開教育程度、經濟狀況、身分、地
    位，並考量被告之行為動機、手段及原告傷勢輕重程度，認
    原告請求精神慰撫金30萬元，並無過高，應予准許。
五、綜上所述，原告依侵權行為之法律關係，請求被告給付432,
    795元（含醫療費用74,025元、薪資損失58,770元及精神慰
    撫金30萬元），為有理由，應予准許；逾此範圍之請求，則
    無理由，應予駁回。
六、本件事證已臻明確，兩造其餘攻擊防禦方法及所提證據，經
    審酌後，於判決結果不生影響，爰不一一論述。
七、本件原告勝訴部分，係就民事訴訟法第427條第1項訴訟適用
    簡易程序所為被告敗訴之判決，依同法第389條第1項第3款
    規定，應依職權宣告假執行。
八、訴訟費用負擔之依據：民事訴訟法第79條。 　　
中　　華　　民　　國　　111 　年　　2 　　月　　15　　日
                  苗栗簡易庭  法　官　顏苾涵
以上正本係照原本作成。
如對本判決上訴，須於判決送達後20日內向本院提出上訴狀。如
委任律師提起上訴者，應一併繳納上訴審裁判費。
                              書記官　楊慧萍
中　　華　　民　　國　　111 　年　　2 　　月　　15　　日